【裁判字號】    99,交聲,1559
【裁判日期】    991130
【裁判案由】    違反道路交通管理處罰條例聲明異議
【裁判全文】
臺灣桃園地方法院交通事件裁定        99年度交聲字第1559號
原處分機關  交通部公路總局新竹區監理所桃園監理站
異  議  人
即受處分人  黃和華
上列異議人即受處分人因違反道路交通管理處罰條例事件，對於
原處分機關於民國99年9 月24日以桃監裁罰字第裁52-AEY673233
號違反道路交通管理事件裁決書所為之處分，聲明異議，本院裁
定如下：
    主  文
異議駁回。
    理  由
一、原處分意旨略以：異議人即受處分人黃和華於民國99年8 月
    20日下午4 時15分許，駕駛車牌號碼W4-7537 號自用一般小
    客車，於臺北市○○路○ 段200 之1 號公車站牌前臨時停車
    ，為臺北市政府警察局士林分局後港派出所員警掣單舉發「
    在公共汽車招呼站十公尺內臨時停車」違規，爰依道路交通
    管理處罰條例第55條第2 款之規定，裁處罰鍰新臺幣（下同
    ）600 元。
二、異議意旨略以：伊於前揭時間載送其子及孫（以下分別稱為
    甲、乙）至上開公車站牌旁之大樓辦事，甲拿電腦至大樓內
    修理，因乙內急而讓乙下車至該大樓內上廁所，為防止乙上
    完廁所找不到車子而走失，故於該處暫停，且當時伊並未離
    開車輛，且可視情況隨時移動車輛，警員未加以說明、輔導
    ，逕自拍照開罰單，不顧人情云云。
三、按汽車於交岔路口、公共汽車招呼站10公尺內、消防栓、消
    防車出入口5 公尺內不得臨時停車，道路交通安全規則第
    111 條第1 項第2 款定有明文。又汽車駕駛人在公共汽車招
    呼站10公尺內臨時停車者，處新臺幣300 元以上600 元以下
    罰鍰，道路交通管理處罰條例第55條第2 款亦有明文。又「
    臨時停車」係指車輛因上、下人、客，裝卸物品，其引擎未
    熄火，停止時間未滿3 分鐘，保持立即行駛之狀態。同條例
    第3 條第9 款亦有定義性解釋。
四、經查：
（一）異議人於前揭時、地，在公共汽車招呼站10公尺內臨時停
      車，經警攔停製單舉發之事實，業經證人即臺北市政府警
      察局士林分局後港派出所員警劉威廷於本院調查時證述明
      確（見本院卷第21頁反面），且為異議人所不爭執，並有
      臺北市政府警察局北市警交字第AEY673233 號舉發通知單
      、交通部公路總局新竹區監理所桃園監理站99年9 月24日
      桃監裁罰字第裁52-AEY673233號之裁決書各1 紙、現場照
      片3 張在卷可憑，是異議人確有「在公共汽車招呼站十公
      尺內臨時停車」之事實，應屬明確。
（二）次按道路交通安全規則第111 條第1 項第2 款規定「公共
      汽車招呼站10公尺內，不得臨時停車」之立法目的，旨在
      保持大型公車停車之空間，使公共汽車得順利進站上、下
      乘客，避免公共汽車招呼站因遭他車佔用，致公共汽車無
      法順利靠站，以維護乘客上下車之安全性。揆諸前揭立法
      意旨，在公共汽車招呼站10公尺內臨時停車即屬違規，並
      不問是否合於臨時停車之要件，倘駕駛人得因自身需求、
      觀感及方便性之考量而擇時擇地遵守，則前開立法目的顯
      無法達成，將使法律規範形同具文。異議人雖辯稱：擔心
      乙尚年幼，如廁完畢後未能找到車輛恐會走失，才於公車
      站牌前臨時停車云云，惟公共汽車招呼站10公尺內不得臨
      時停車，為道路交通安全規則第111 條第1 項第2 款所明
      定，倘異議人將車停下不立即行駛，即有「在公共汽車招
      呼站10公尺內臨時停車」之違規行為，已認定如前，況證
      人劉威廷證述：當時是尖峰時間，異議人車輛停靠公車站
      前，造成公車無法停靠站牌，如果異議人為了讓小孩上廁
      所，可待小孩下車後先行駛離，待小孩上完廁所後再駛回
      ，或停靠在公車站牌前方黃線區等語（見本院卷第21頁反
      面、23頁），復觀以卷附現場照片，於該公車停靠區前方
      尚有其他車輛停靠之情形，足認該公車站牌附近有其他可
      供臨停之位置，而異議人亦坦認當時有準備開走看有無停
      車位之情（見本院卷第22頁），從而，異議人縱考量幼孫
      安危，非不得將車輛暫時停靠公車站牌前方可供臨時停車
      之位置，然竟為一己之便而無視眾人利益，占用前開公車
      站牌停靠區，異議人所辯，自無足取。至異議人是否下車
      ，車輛是否熄火，均不影響上開違規事實之認定。從而，
      員警就異議人之違規情形當場予以舉發，難認有何不當。
五、綜上，本件異議人確有「在公共汽車招呼站10公尺內臨時停
    車」之違規行為事證明確，至堪認定。從而，原處分機關依
    據道路交通管理處罰條例第55條第2 款規定，裁處罰鍰新臺
    幣600 元，尚無違誤，本件異議為無理由，應予駁回。
六、據上論斷，應依道路交通事件處理辦法第18條，裁定如主文
    。
中    華    民    國    99    年    11    月    30    日
                  交通法庭    法  官  張瓊華
以上正本證明與原本無異。
如不服本裁定，應於送達後5 日內，向本院提出抗告狀。
                              書記官  李宜娟
中    華    民    國    99    年    12    月    3     日

司法院資訊處製作；財團法人民間司法改革基金會備份。
